---
title: "Grocery Sales 2018"
author: "Arya Andhika"
date: "7/14/2019"
output: ioslides_presentation
widescreen: true
incremental: true
smaller: true
---

```{r setup, include=FALSE}
knitr::opts_chunk$set(echo = FALSE) 
library(knitr)
library(kableExtra)
```


## Exploratory Data Analysis

Data yang akan dianalisa dalam tugas LBB kali ini diambil dari kaggle, yakni Total Sales 2018 dari Grocery Shop.

<div class="red2">
> - Pertama - tama, lakukan input dan pengecekan struktur data:
</div>
```{r}
sales <- read.csv("Data Source/SELL_1.csv", sep = ';') # separator pada data menggunakan ';'
str(sales)
View(sales)
```

## Data Adjustment

Berdasarkan hasil pengecekan data, didapatkan bahwa banyak Field/Variabel yang tidak memiliki tipe yang sesuai ataupun kontennya kurang tepat, yakni:

- Date, variabel ini memiliki konten seperti tanggal, tapi ternyata merupakan bulan di tahun 2018.
- Pname, variabel ini perlu diubah menjadi Character karena sifatnya unik
- Pquantity, yakni Product quantity, perlu diubah menjadi numeric dan mengganti ',' dengan '.'
- pce_zn, yakni Net price of purchase, perlu diubah menjadi numeric dan mengganti ',' dengan '.'
- pwa_zn, yakni Net value of purchase (quantity*net purchase price), perlu diubah menjadi numeric dan mengganti ',' dengan '.'
- pce_sn, yakni Net price of sale, perlu diubah menjadi numeric dan mengganti ',' dengan '.'
- pwa_sn, yakni Net value of sale (quantity*net price of sale), perlu diubah menjadi numeric dan mengganti ',' dengan '.'
- pce_sb, yakni Gross price of sale, perlu diubah menjadi numeric dan mengganti ',' dengan '.'
- pwa_sb, yakni Gross value of sale (quantity*gross sale price), perlu diubah menjadi numeric dan mengganti ',' dengan '.'
- pudzsb, yakni share in sales [%], perlu diubah menjadi numeric dan mengganti ',' dengan '.'
- pmarza, yakni percent of margin [%], perlu diubah menjadi numeric dan mengganti ',' dengan '.'
- pmarzajedn, yakni unit (product) margin, perlu diubah menjadi numeric dan mengganti ',' dengan '.'
- pkwmarza, yakni sell margin (margin*quantity of sold products) [%], perlu diubah menjadi numeric dan mengganti ',' dengan '.'
- pudzmarza, yakni share in margin [%], perlu diubah menjadi numeric dan mengganti ',' dengan '.'


## Hasil Adjustment 
```{r}
sales2 <- sales #untuk backup
sales2$Date <- format(as.Date(sales2$Date, '%d.%m.%Y'), '%b') # mengganti penulisan menjadi bulan
sales2$Date <- as.factor(sales2$Date) # mengubah character menjadi integer
colnames(sales2)[1] <- "Month" # mengubah nama kolom dari Date menjadi Month
sales$Pname <- as.character(sales2$Pname)
sales2$Pquantity <- as.integer(gsub(",", ".", sales2$Pquantity)) # mengganti ',' menjadi '.' dan diubah menjadi numeric
sales2$pce_zn <- as.numeric(gsub(",", ".", sales2$pce_zn)) # mengganti ',' menjadi '.' dan diubah menjadi numeric
sales2$pwa_zn <- as.numeric(gsub(",", ".", sales2$pwa_zn)) # mengganti ',' menjadi '.' dan diubah menjadi numeric
sales2$pce_sn <- as.numeric(gsub(",", ".", sales2$pce_sn)) # mengganti ',' menjadi '.' dan diubah menjadi numeric
sales2$pwa_sn <- as.numeric(gsub(",", ".", sales2$pwa_sn)) # mengganti ',' menjadi '.' dan diubah menjadi numeric
sales2$pce_sb <- as.numeric(gsub(",", ".", sales2$pce_sb)) # mengganti ',' menjadi '.' dan diubah menjadi numeric
sales2$pwa_sb <- as.numeric(gsub(",", ".", sales2$pwa_sb)) # mengganti ',' menjadi '.' dan diubah menjadi numeric
sales2$pudzsb <- as.numeric(gsub(",", ".", sales2$pudzsb)) # mengganti ',' menjadi '.' dan diubah menjadi numeric
sales2$pmarza <- as.numeric(gsub(",", ".", sales2$pmarza)) # mengganti ',' menjadi '.' dan diubah menjadi numeric
sales2$pmarzajedn <- as.numeric(gsub(",", ".", sales2$pmarzajedn)) # mengganti ',' menjadi '.' dan diubah menjadi numeric
sales2$pkwmarza <- as.numeric(gsub(",", ".", sales2$pkwmarza)) # mengganti ',' menjadi '.' dan diubah menjadi numeric
sales2$pudzmarza <- as.numeric(gsub(",", ".", sales2$pudzmarza)) # mengganti ',' menjadi '.' dan diubah menjadi numeric
str(sales2)
```

## Lihat Rangkuman Data

Langkah selanjutnya adalah melihat summary dari data untuk dapat insight isi data Sales 2018:

```{r}
summary(sales2)
```

## Head Data
```{r}
kable(head(sales2)) %>% kable_styling(bootstrap_options = c("striped", "hover", "condensed"), font_size = 14) %>% scroll_box(width = "100%", height = "500px")
```

## Tail Data
```{r}
kable(tail(sales2)) %>% kable_styling(bootstrap_options = c("striped", "hover", "condensed"), font_size = 14) %>% scroll_box(width = "100%", height = "500px")
```

## Data Insight #1
> - Jumlah Penjualan terbanyak terdapat di bulan Agustus (2,144)
> - SWEETS merupakan group produk dengan jumlah penjualan terbanyak
> - Dari jumlah produk terjual, terlihat adanya anomali dimana nilai 3rd Qu: 11 namun Max. nya 2,735, menandakan rentangnya jauh
> - Dan ditemukan juga produk dengan Pquantity = 0 namun memiliki value:
```{r}
kable(sales2[sales2$Pquantity == 0, 5:16]) %>% kable_styling(bootstrap_options = c("striped", "hover", "condensed"), font_size = 14) %>% scroll_box(width = "100%", height = "300px")
```
> - Untuk selanjutnya akan dihilangkan karena merupakan penyimpangan
```{r}
sales2 <- sales2[!(sales2$Pquantity==0), ]
```

## Data Insight #2
> - Lihat nama produk dengan Net value of sale tertinggi dan bandingkan dengan Net value of purchase
```{r}
kable(sales2[sales2$pwa_sn == 500, c("Pname", "pwa_zn","pwa_sn", "pmarza")]) %>% kable_styling(bootstrap_options = c("striped", "hover", "condensed"), font_size = 14) %>% scroll_box(width = "100%", height = "100px")
```
> - Ternyata produk dengan nilai penjualan tertinggi tidak menjamin mendapatkan margin besar
> - Lihat nama produk dengan margin penjualan terbesar dan terkecil
```{r}
kable(sales2[sales2$pmarza == -121.78 | sales2$pmarza == 99.91, c("Pname", "Pgroup", "pwa_zn","pwa_sn", "pmarza")]) %>% kable_styling(bootstrap_options = c("striped", "hover", "condensed"), font_size = 14) %>% scroll_box(width = "100%", height = "100px")
```

## Data Insight #3
> - Lihat Kategori Produk dengan Net value of sale lebih besar dari rataan
```{r}
object1 <- sales2[sales2$pwa_sn > 46.15, ] # filter by net value of sale
kable(aggregate(formula = pwa_sn ~ Pgroup, data = object1, FUN = length)) %>% kable_styling(bootstrap_options = c("striped", "hover", "condensed"), font_size = 14) %>% scroll_box(width = "100%", height = "150px")
```
> - Cigarette merupakan kategori produk yang terbanyak terjual dengan Net value of sale > rataan
> - Lihat Penjualan pada masing - masing Bulan di 2018
```{r}
sales2$Month <- factor(sales2$Month, levels=c("Jan", "Feb", "Mar", "Apr", "May", "Jun", "Jul", "Aug", "Sep", "Oct", "Nov", "Dec")) #reordering Month
kable(aggregate(formula = pwa_sn ~ Month, data = sales2, FUN = sum)) %>% kable_styling(bootstrap_options = c("striped", "hover", "condensed"), font_size = 14) %>% scroll_box(width = "100%", height = "150px")
```
> - Penjualan terbesar terdapat di Bulan Jul-Aug (kemungkinan karena Summer)

## Data Insight #4
> - Cari Produk dengan Rataan Sell Margin (Margin*Jumlah Produk Terjual) Terbesar
```{r}
kable(aggregate(formula = pkwmarza ~ Pgroup, data = sales2, FUN = mean)) %>% kable_styling(bootstrap_options = c("striped", "hover", "condensed"), font_size = 14) %>% scroll_box(width = "100%", height = "400px")
```

> - EGG merupakan Kategori Produk dengan Rataan Sell Margin terbesar

## Data Insight #5
> - Cari Korelasi Antara Sell Margin dengan Tingkat Net Value Salesnya
```{r}
plot(aggregate(formula = pkwmarza ~ pwa_sn, data = sales2, FUN = mean), main = "Korelasi Rataan Sell Margin vs Net Value Sales")
```
> - Semakin tinggi Net Value Sales maka Sell Margin juga makin tinggi